# 央企集团内科研项目经费补贴处理

提问人：voitto 时间：2020-01-02 15:56:29
IPO过程中碰到一个难题。央企控股非全资子公司接受集团科研经费拨付，目前处理存疑。如作为权益性投入资本公积处理，发行人不同意，表示非全资国企，如此处理存在国有资产流失风险，因为公司前期已作为应收及其他业务收入处理，并且开具了研发服务发票，缴纳了增值税。请问该种情况如何处理？资本公积能否根据需要设立国家独享资本公积科目？感谢！

回答人：chenyiwei
建议考虑：该研发项目是该子公司自行决定启动的，还是按照集团要求实施的（注意集团不仅仅是批准该项目）？
日后研发成果是由该子公司单独使用，还是需无偿提供给集团内其他成员企业使用？集团的拨款能否涵盖整体研发成本，以及是否代表研发项目的公允价值？

提问人：lv1025280320 时间：2020-05-09 15:41:00
请教陈版“是该子公司有项目需求后向集团申请的。日后研发成果实质上是子公司单独使用（虽然研发协议上约定项目未来收益共享）。集团的拨款不能覆盖整体研发成本，超过一半是自筹。” 在此案列情况下 正确的做法该如何处理？ 还是计入权益？

回答人：chenyiwei
子公司按自行研发项目进行会计处理。收到母公司的拨款计入资本公积。